最高法院刑事判決　　　　　　　　九十六年度台上字第六九號
上 訴 人　甲○○
　　　　　乙○○
上列上訴人等因強盜案件，不服台灣高等法院中華民國九十五年
九月二十八日第二審判決（九十五年度上訴字第二五八三號，起
訴案號：台灣桃園地方法院檢察署九十四年度偵字第二○四五五
、二○四五六、二一八一九號），提起上訴，本院判決如下：
    主  文
上訴駁回。
    理  由
按刑事訴訟法第三百七十七條規定：上訴於第三審法院，非以判
決違背法令為理由，不得為之。是提起第三審上訴，應以原判決
違背法令為理由，係屬法定要件；如果上訴理由狀並未依據卷內
訴訟資料具體指摘原判決不適用何種法則或如何適用不當，或所
指摘原判決違法情事，顯與法律規定得為第三審上訴理由之違法
情形不相適合時，均應認其上訴為違背法律上之程式，予以駁回
。原判決撤銷第一審關於加重強盜部分之科刑判決，綜合全案卷
證資料，本於推理作用，改判認定上訴人甲○○、乙○○共同一
行為觸犯意圖為自己不法之所有，攜帶兇器，以強暴、脅迫至使
不能抗拒而取他人之物二罪名（既遂及未遂，從一重之既遂處斷
，均累犯），處甲○○有期徒刑柒年捌月，乙○○有期徒刑柒年
陸月；絲襪貳條沒收；已分別詳認定犯罪事實之依據及憑以認
定之理由，並對甲○○、乙○○否認犯強盜罪之辯詞，如何不足
採信，均已依據卷內資料予以指駁及說明；從形式上觀察，原判
決並無違背法令情形。甲○○上訴意旨謂：(一)、被害人曾美容指
訴伊與乙○○共同對其強盜財物，但其所訴與案發時在場之李明
吉之證述不符；又曾美容所指其被強盜之現金數額亦與實際不符
，再曾美容指伊與乙○○均頭套絲襪犯案，頭套上並開很大的洞
，可以見到全部面孔云云；然既要頭套絲襪，為何還要開大洞？
況警方也未尋獲套頭絲襪，參以曾美容於案發後未立即報案，在
在均足以證明曾美容所訴不實，原判決不採伊之辯解，偏採曾美
容與事實不符之指訴，遽予論處伊罪刑，洵屬率斷。(二)、伊與曾
美容之間，確有債務糾紛，縱有向曾美容強取財物之事實，亦與
強盜罪之構成要件有間，原判決論處伊加重強盜罪刑，亦非適法
。乙○○之上訴意旨略稱：(一)、伊於案發之初接受警詢時，正在
提藥迷糊時段，且警員係以威脅口吻、誘導方式製作筆錄，是伊
在警詢時之自白與事實不符，原判決依憑伊之警詢筆錄資為論罪
基礎，自與證據法則有違。(二)、伊與甲○○至曾美容經營之檳榔
攤，係因聽信甲○○謂曾美容欠其債務，方陪同甲○○至檳榔攤
找曾美容索債，主觀上並無為自己或第三人不法所有之意圖，原
判決偏採曾美容挾怨報復、李明吉與事實不符之供述及甲○○卸
責、嫁禍之詞，遽予論處伊之罪刑，顯與證據法則相違背。(三)、
曾美容指稱其被強取甫收取之會款新台幣五十萬元云云，但既為
會款，豈會剛好是整數？又曾美容、李明吉均指稱案發時，乙○
○及甲○○均頭套絲襪，頭套上並開洞，一看便知道係甲○○等
語；可見曾美容、李明吉與甲○○本就熟識，則甲○○何須頭套
絲襪並開洞？且曾美容於原審審理中尚偕同伊父至監獄與伊面會
，益見其情虛不安，原判決仍論處伊罪刑，亦有違論理法則；均
請求撤銷原判決另為適法之判決等語。惟查：甲○○、乙○○除
均於警詢自白外，復於偵查中自白，核與曾美容、李明吉於偵查
或審理中之指訴相符；而甲○○、乙○○於偵查中之自白，並無
顯不可信之情況，則原判決依刑事訴訟法第一百五十九條之一第
二項規定，採信甲○○、乙○○偵查及警詢自白資為論罪基礎，
尚無違證據法則；乙○○上訴意旨(一)任加爭論，殊非適法之第三
審上訴理由。又甲○○、乙○○均未能證實甲○○與曾美容間有
債務糾紛，其二人又係攜帶兇器，且以強暴、脅迫方法對曾美容
強取財物得逞，則原判決論處甲○○、乙○○加重強盜罪刑，其
法則之適用，於法洵無違誤。甲○○上訴意旨(二)及乙○○上訴意
旨(二)均非適法之上訴理由。再原判決認定甲○○、乙○○犯有加
重強盜罪行，已於理由壹詳敘其調查審認之結果，核屬事實審法
院取捨證據職權之適法行使，尚無違經驗法則及論理法則；甲○
○上訴意旨(一)及乙○○上訴意旨(三)再為事實上之爭辯，仍非適法
之第三審上訴理由。綜上所述，上訴人等之上訴意旨，就原判決
所為證據取捨及事實認定，任憑己見，漫言爭辯；其他上訴意旨
或屬與本件犯罪構成要件無關之細節，且未依據卷內資料具體指
摘原判決究係如何違背法令，或單純為事實上之爭執，核與法定
上訴第三審之形式要件不符，其等上訴均違背法律上之程式，應
併予駁回。又本件係從程序上駁回上訴，甲○○請求從輕量刑，
無從審酌；上訴人等另被訴持有改造手槍、加重竊盜及恐嚇危害
安全等罪，均已經原法院判決確定，爰附為明。
據上論結，應依刑事訴訟法第三百九十五條前段，判決如主文。
中　　華　　民　　國　九十六　年　　一　　月　　四　　日
                      最高法院刑事第十二庭
                          審判長法官  林　永　茂
                                法官  洪　文　章
                                法官  蘇　振　堂
                                法官  蕭　仰　歸
                                法官  何　菁　莪
      本件正本證明與原本無異
                                      書  記  官
中　　華　　民　　國　九十六　年　　一　　月　　九　　日
                                                      v
